臺灣嘉義地方法院刑事判決　　　　　　　　　　　　　九十一年度訴字第二一六號
　　公　訴　人　臺灣嘉義地方法院檢察署檢察官
　　被　　　告　癸○○
　　指定辯護人　壬○○律師
　　被　　　告　辛○○
　　選任辯護人　蔡碧仲律師
　　　　　　　　汪玉蓮律師
右列被告因偽造有價證券等案件，經檢察官提起公訴（九十一年度偵字第二五三九號
），本院判決如左：
    主  文
辛○○共同連續意圖為自己不法之所有，而侵占對於業務上所持有之物，處有期徒刑
參年陸月。
癸○○共同連續意圖為自己不法之所有，而侵占對於業務上所持有之物，處有期徒刑
參年陸月；又意圖供行使之用，而偽造有價證券，處有期徒刑參年陸月，票號ＺＺ0
000000號，發票日中華民國八十九年十月二十五日，票載金額新台幣肆萬玖仟
貳佰壹拾伍元之臺南區中小企業銀行支票壹紙沒收；又行使偽造私文書，足以生損害
於他人，處有期徒刑柒月，台中市第十一信用合作社中華民國九十年一月十一日轉帳
支出傳票上署名為「張淑美」之署押壹枚沒收，應執行有期徒刑柒年陸月，票號ＺＺ
0000000號，發票日中華民國八十九年十月二十五日，票載金額新台幣肆萬玖
仟貳佰壹拾伍元之臺南區中小企業銀行支票壹紙，台中市第十一信用合作社中華民國
九十年一月十一日轉帳支出傳票上署名為「張淑美」之署押壹枚均沒收。
    事  實
一、癸○○係設於嘉義縣中埔鄉和美中山新村四四一號大眾皮包廠之會計（民國八十
    七年七月到職，八十九年十一月六日離職），為從事業務之人，竟夥同辛○○共
    同意圖為自己不法所有，並基於業務侵占之犯意聯絡，自民國八十九年一月十五
    日起至同年九月十日止（起訴書誤載為十月），將大眾皮包廠客戶郵寄至由癸○○負責收受入帳之貨款支票合計五十一紙，共計新台幣（下同）二百三十八萬二
    千六百零五元（詳附件一），以變易持有為所有之意思，分別交由辛○○，或由
    癸○○親自存入其二人設於安泰商業銀行嘉義分行（以下簡稱安泰銀行）帳戶內
    ，予以侵占入己，據為己有（其中附件一編號一至編號四十九該四十九紙係存入
    辛○○000000000000－00該帳戶，編號五十、五十一該二紙則係
    存入癸○○000000000000－00該帳戶，計存入辛○○帳戶之支票
    款項為二百三十二萬八千六百零五元，存入癸○○帳戶內之支票款項為五萬四千
    元）（以下簡稱犯罪事實一）。
二、癸○○另基於意圖供行使之用，偽造有價證券及行使偽造有價證券之犯意，於八
    十九年十月二十五日，在嘉義縣中埔鄉和美村中山新村四四一號大眾皮包廠，利
    用大眾皮包廠每月集中開具支票予客戶償付款項之機會，盜用大眾皮包廠及乙○○之印章，偽造乙紙發票人為大眾皮包廠及乙○○，票號為ＺＺ0000000
    號，發票日八十九年十月二十五日，票載金額為四萬九千二百一十五元之臺南區
    中小企業銀行支票（以下簡稱系爭支票），嗣偽造完成後，再將該紙系爭支票提
    出行使交予不知情之辛○○，再由辛○○存入其設於安泰銀行之0000000
    00000－00帳戶內兌現（以下簡稱犯罪事實二）。
三、癸○○另意圖為自己不法之所有，基於詐欺取財之犯意，於九十年一月十一日，
    前去台中市○○路一四八巷二六號向大眾皮包廠客戶「育欣才藝中心」之負責人
    己○○○誆稱伊為大眾皮包廠之收款員（按癸○○業於八十九年十一月六日自大
    眾皮包廠離職），擬向己○○○收取八千元之貨款，使己○○○不察因此陷於錯
    誤，而交付八千元貨款予癸○○。嗣己○○○為求取得收據憑證，即交付乙紙台
    中市第十一信用合作社轉帳支出傳票予癸○○簽載，詎癸○○竟另基於行使偽造
    私文書之犯意，於該紙轉帳支出傳票上偽簽署名為「張淑美」之署押乙枚及日期
    「1/11」，尋偽造完成後，即將該紙轉帳支出傳票向己○○○提出行使之，足以
    生損害於大眾皮包廠及署名為「張淑美」之人（以下簡稱犯罪事實三）。
四、案經乙○○訴請臺灣嘉義地方法院檢察署檢察官偵查起訴。
    理  由
甲、有罪部分：
壹、關於犯罪事實認定部分：
一、關於犯罪事實一部分：訊據被告辛○○及癸○○對於如附件一所載之該五十一紙
    支票有分別存入伊二人設於安泰銀行000000000000－00及000
    000000000－00該二帳戶，且存入之該五十一紙支票均有兌現（計存
    入被告辛○○之帳戶計四十九紙，兌現之金額為二百三十二萬八千六百零五元，
    存入被告癸○○之帳戶計二紙，兌現之金額為五萬四千元）等節固均無異詞（本
    院卷第二卷第二三八頁、第二四八之一頁、本院卷第三卷第八三頁），惟矢口否
    認有共同連續業務侵占之犯行，被告辛○○及癸○○二人辯稱：被告辛○○與證
    人丙○○、甲○○○二人有借貸關係存在，其二人為償還款項始交付如附件一所
    載之該四十九紙支票以供抵償，且告訴人乙○○告訴侵占之支票張數甚夥，伊二
    人苟有侵占之舉，告訴人乙○○或其家人豈有可能全然不知，又大眾皮包廠八十
    九年間之營業金額僅有一千多萬元，伊二人果有侵占之犯行，熟有可能前後橫亙
    九月餘，全未被察覺，實非無違逆常情，更且告訴人乙○○前後所述難謂同一，
    實難遽加信憑云云。惟查：（一）、如附件一所載該五十一紙支票確有存入被告
    辛○○及癸○○二人設於安泰銀行帳戶，有被告辛○○安泰銀行綜合存款存摺（
    偵查卷第一一八頁至一三一頁）、被告癸○○安泰銀行公益存款存摺（偵查卷第
    一三五頁至第一四一頁）、被告辛○○安泰銀行代收票據憑摺各乙本（本院卷第
    一卷第二二二頁至第二二七頁）、被告辛○○及癸○○支票代收明細表計三紙（
    偵查卷第八頁至第十頁）、安泰銀行九十年九月十一日安嘉字第一四一七號函附
    被告辛○○及癸○○二人之存款往來明細表各乙份在卷足參（偵查卷第一八○頁
    至第一八七頁、第二○一頁），是被告辛○○及癸○○二人供稱，如附件一所載
    該五十一紙支票均有存入伊二人設於安泰銀行之帳戶，且均有兌現乙節，與事實
    相符，應足採信。（二）、又告訴人乙○○先後於臺灣嘉義地方法院檢察署（以
    下簡稱檢察署）九十年三月七日、九月十四日、十二月二十五日詢問及本院九十
    一年五月十三日訊問時均陳稱，被告辛○○、癸○○二人計侵占大眾皮包廠客票
    計二百三十八萬二千六百零五元，其中二百三十二萬八千六百零五元存入被告辛○○帳戶，其餘五萬四千元存入被告癸○○帳戶，又其雖知證人丙○○、甲○○○與被告辛○○有借貸之情事，惟並無同意或授權證人丙○○、甲○○○二人持
    公司客票抵償欠款等語（偵查卷第一一四頁反面、第一九○頁、第二六○頁、本
    院卷第一卷第二三頁）。足見，告訴人乙○○前後所述相符一致，並無矛盾之情
    ，故被告辛○○、癸○○辯稱告訴人乙○○前後所述不一，不足採信云云，應無
    足取。（三）、繼被告辛○○、癸○○固辯稱，因被告辛○○與證人丙○○、甲○○○二人有金錢借貸關係，證人丙○○、甲○○○始交付如附件一所載該四十
    九紙支票以抵償二造間之債務云云。然查，被告辛○○、癸○○於檢察署九十年
    十月二十二日詢問時供稱，證人丙○○、甲○○○二人所交付三紙面額分別為五
    十萬元、五十萬元及五十九萬元之支票（票號分別為ＺＺ0000000、ＡＡ
    0000000、ＺＺ0000000），係證人丙○○、甲○○○二人於八十
    八年間向被告辛○○借款，中間一直換票，始於八十九年十月間開具上開三紙支
    票，且實際上，證人丙○○、甲○○○二人係積欠被告辛○○一百八十四萬元、
    積欠被告癸○○八十萬元（按原係積欠一百八十九萬元，嗣於八十九年十一月間
    協調時，扣掉五萬元，故僅欠一百八十四萬元）（偵查卷第二四○頁），並有證
    人丙○○所開具之上開三紙支票及證人甲○○○所出具之借用證乙紙在卷足憑（
    偵查卷第一一七頁正面、反面），且證人丙○○、甲○○○二人確僅積欠被告辛○○、甲○○○二人一百八十四萬元及八十萬元，亦據證人丙○○、甲○○○二
    人於本院九十一年五月十三日訊問時結稱在卷（本院卷第一卷第二四頁）。更且
    ，被告辛○○所舉證人庚○○於本院九十三年四月七日審理時亦結證稱，其有見
    過被告辛○○開票借予證人丙○○、甲○○○二人，且該紙支票之金額為九十餘
    萬元，又除此之外，其即未再見過其他之借款情形（本院卷第三卷第二○六頁、
    第二○七頁）。足見，被告辛○○所舉證人庚○○之證詞，亦難證明伊與證人丙○○、甲○○○間之借貸關係有超逾一百八十九萬元。不寧惟是，除前開三紙合
    計一百八十九萬元之支票、八十萬元之借用證及證人庚○○之證詞外，被告辛○○及癸○○二人復無法提出其他證據以佐伊二人與證人丙○○、甲○○○二人間
    有其他金錢借貸關係存在，亦據被告辛○○、癸○○二人供承在卷（本院卷第一
    卷第七四頁、七五頁）。堪信，被告辛○○、癸○○二人與證人丙○○、甲○○○二人間應僅有一百八十九萬元及八十萬元之債務，且因上開三紙支票及乙紙借
    用證，仍未兌現或交還予證人丙○○、甲○○○二人，故該二筆借款應尚未清償
    無訛。（四）、況被告辛○○於本院九十一年五月十三日訊問時先供稱，伊借予
    證人丙○○、甲○○○二人大約二百多萬元（本院卷第一卷第二三頁），於本院
    九十二年十二月十七日審理時則改稱，伊總計借予證人丙○○、甲○○○二人大
    約九百多萬元（七百二十萬元自安泰銀行領出，二、三百萬元係被告辛○○經營
    服飾店之現金）（本院卷第二卷第二四八頁），於本院九十三年四月七日審理時
    則又翻稱，與證人丙○○、甲○○○二人間之借貸金額為四百一十六萬八千六百
    零五元（0000000＋0000000＝0000000）（本院卷第三卷二三○頁）。足見，被
    告辛○○前後三次所供非無明顯矛盾之情，自難遽加信憑。且九百多萬元與二百
    萬元或四百一十餘萬元，彼此相差之數額甚鉅，衡情應無記憶不清甚或敘述表達
    有誤之情，則為何被告辛○○前後三次所供均互不一致？是否被告辛○○與證人
    丙○○、甲○○○二人間之借貸金額未達此數額？足證，被告辛○○是否確有貸
    予證人丙○○、甲○○○二百多萬元、四百一十餘萬元甚或九百多萬元，實難謂
    無疑。抑且，被告辛○○於本院九十一年十二月二十三日訊問時供稱，除了上開
    三紙總計一百八十九萬元之支票外，證人丙○○、甲○○○二人均係持客票前來
    調借，且所交付之客票均有兌現云云（本院卷第一卷第六五頁）。查上開四十九
    紙支票之金額計為二百三十二萬八千六百零五元，則依此計算，被告辛○○與證
    人丙○○、甲○○○間之債務應有四百一十餘萬元，則為何被告辛○○於前次庭
    訊時（九十一年五月十三日）竟供稱，證人丙○○、甲○○○二人僅借貸二百多
    萬元（本院卷第一卷第二三頁）？為何伊於本院首次庭訊時未將四百一十餘萬元
    之借貸實情如實供出？為何於本院首次庭訊時供稱，僅借貸二百多萬元？益見，
    被告辛○○與證人丙○○、甲○○○間是否確有四百一十餘萬元之債務關係，實
    非無疑義。（五）、尤有甚者，被告辛○○固提出乙紙伊設於安泰銀行提領七百
    二十萬元之明細資料（本院卷第一卷第二○三頁），以證伊有於該銀行提領七百
    二十萬元借予證人丙○○及甲○○○。惟查，該紙提領明細或僅足證明，被告辛○○有自八十八年十一月五日起迄八十九年十月二十六日止，於安泰銀行提領七
    百二十萬元之情而已，應尚難證明被告辛○○所提領之該七百二十萬元即圴悉數
    貸予證人丙○○、甲○○○。（六）、復且，被告辛○○於本院九十三年四月七
    日審理時供稱，伊借錢予證人丙○○、甲○○○二人均無記帳，均僅係靠記憶云
    云（本院卷第三卷第二一七頁），然依被告辛○○於九十二年六月二日所提書狀
    附件載明：「國中時，毓昕富裕的家境因為被倒會而家道中落，．．．從那時候
    開始，毓昕養成每天記帳的習慣，不論是吃了一碗麵，或是撿到一塊錢，她都會
    仔細記錄，就連當了公司老闆，如果結帳時發現少了一塊錢，她都會因此而睡不
    著覺．．．」（本院卷第一卷第一九三頁）。查被告辛○○苟自國中時起即養成
    每天記帳的習慣，又不論是吃了一碗麵，或是撿到一塊錢，其都會仔細記錄，嗣
    擔任公司老闆，如果結帳時發現少了一塊錢，伊即會因此而睡不著覺，則為何伊
    借錢予證人丙○○、甲○○○時未予記帳，且借貸之金額達百萬元以上？為何伊
    平日養成之習慣，值此即率予中斷？足證，被告辛○○辯稱，伊借錢予證人丙○○、甲○○○未加記帳云云，應無足採。又被告辛○○借錢予證人丙○○、甲○○○二人衡情既應有記帳，則為何被告辛○○前後三次所供之借款金額竟均不一
    致？且被告辛○○既知要證人丙○○、甲○○○二人開具面額合計一百八十九萬
    元之支票以擔保債務，則為何超逾該部分之借款，竟未同此要求？益足見，被告
    辛○○是否確有貸予超過一百八十九萬元之款項予證人丙○○、甲○○○二人，
    實難謂無疑。（七）、參以，被告癸○○於本院九十二年十二月十九日審理時供
    陳，被告辛○○每次與證人丙○○、甲○○○二人借錢時，伊均有在場，且在場
    之目的，並非要求伊於客票上背書，僅係要讓伊知悉二造有借貸之情而已，惟伊
    並未幫被告辛○○記錄二造間借貸之金額、次數云云（本院卷第三卷第七九頁至
    八一頁）。查被告辛○○於借款予證人丙○○、甲○○○時，既知要被告癸○○
    在場，以知悉伊與證人丙○○、甲○○○二人借貸之情，則伊為何未親自記帳？
    甚或要求被告癸○○幫忙記帳？以供日後償還，甚或借貸金額有糾紛時得予備查
    ？又依被告辛○○、癸○○二人所供，被告辛○○與證人丙○○、甲○○○二人
    借貸之次數甚夥，受限於一般人之記憶能力，不免日後有模糊不清之虞，準此，
    被告癸○○既未將借貸之情詳予記載，則伊在場之目的為何？日後二造果有紛爭
    時，伊又如何證明借貸之金額？足證，被告辛○○與證人丙○○、甲○○○間是
    否有超過一百八十九萬元之借貸款項，實要難謂為無疑。（八）、其次，被告癸○○於檢察署九十年三月七日及三月二十二日詢問時供稱，如附件一編號五十、
    五十一該二紙支票，係證人丙○○、甲○○○二人為向伊調現借錢所交付，伊再
    存入設於安泰銀行之帳戶云云（偵查卷第一一五頁正面、第一四七頁正面），詎
    於本院九十二年十二月十九日及九十三年四月七日審理時則改稱，如附件一編號
 五十、五十一該二紙支票伊固有存入設於安泰銀行之帳戶，惟僅是轉個帳而已，
    蓋因大眾皮包廠及證人丙○○、甲○○○等人當時之帳戶皆已被凍結，為能領出
    票款，始借用伊之帳戶存入該二紙支票，迨支票兌現後，伊即提領現款交予證人
    甲○○○云云（本院卷第三卷第八三頁、第二一六頁）。足證，被告癸○○前後
    所供難謂相符，自難率加信憑。（九）、不寧惟是，被告癸○○於檢察署九十年
    十月二十二日詢問時陳稱，如附件一編號一至編號四十九該四十九紙支票，係證
    人甲○○○簽收客票後，告稱擬清償伊及被告辛○○之欠款，始交付該四十九紙
    支票，伊再轉交予被告辛○○存入其帳戶云云（偵查卷第二三九頁反面、第二四
    ○頁正面），迺於本院九十二年十二月二十九日及九十二年四月七日審理時則改
    稱，伊僅有交付幾紙支票予被告辛○○，其餘之數十紙支票均係證人丙○○、甲○○○二人親自交予被告辛○○以供調現云云（本院卷第三卷第七三頁、第二一
    六頁）。查如附件一編號一至編號四十九該四十九紙支票果係證人丙○○、甲○○○二人為償還欠款，始託請被告癸○○轉交予被告辛○○，則為何被告癸○○
    於本院嗣後審理時未敢承認該情，竟翻稱伊僅有交付幾紙支票予被告辛○○，其
    餘之數十紙支票均係證人丙○○、甲○○○二人親自交予被告辛○○？其未敢承
    認將該四十九紙支票悉數交予被告辛○○之理由安在？是否被告辛○○與證人丙○○、甲○○○二人間，並無伊二人所辯有如此頻繁之金錢借貸往來關係？（十
    ）、再者，證人甲○○○於本院九十二年十二月十九日審理時結證稱，客戶掛號
    郵寄之支票有部分是大眾皮包廠其他員工所收受，有部分係被告癸○○所收受，
    惟公司其他員工收受後，隨即交予被告癸○○，且公司之掛號郵件係被告癸○○
    所開啟，又被告癸○○固會將客戶寄來之支票登載於簽收簿，惟於其看到簽收簿
    之前，客戶寄來之支票均在被告癸○○保管中，且實際上客戶究有郵寄幾紙支票
    ，其亦並不知情，僅根據被告癸○○登載之簽收簿加以核對而已，另客戶亦無打
    電話或以其他方式確認公司有無收到支票等語（本院卷第三卷第二五頁至第二八
    頁）。且被告癸○○於本院九十二年十二月十九日審理時亦自承，客戶郵寄來之
    支票，均係伊開啟取出加以核算（本院卷第三卷第七八頁）。足徵，客戶郵寄之
    支票既係由被告癸○○開啟保管，則依被告癸○○之職務內容及工作性質，被告
    癸○○自非無可能將如附件一所載之該四十九紙支票攜出，甚或侵占之可能。（
    十一）、更且，大眾皮包廠八十九年度之營業收入總額固僅有一千四百零九萬二
    千九百七十元，有財政部臺灣省南區國稅局嘉義縣分局九十三年一月七日南區國
    稅嘉縣一字第○九三○○○○三七三號函附營利事業所得稅結算申報書乙份在卷
    足憑（本院卷第三卷第一六七頁）。惟查，被告辛○○及癸○○二人自八十九年
    一月十五日起至八十九年九月十日間均有侵占大眾皮包廠之支票，而非集中於一
    時侵占，故大眾皮包廠或其員工丙○○、甲○○○等人，或難因此而遽予察覺，
    且客戶所郵寄之每張支票面額率皆僅有幾萬元，甚或僅有一萬元，是大眾皮包廠
    或其員工丙○○、甲○○○等人遲至八十九年十月間始察覺該情，應尚難謂有何
    背逆常情之處。抑且，一般公司為求減少租稅支出，或不免有將結算申報書上營
    業收入金額登載較實際營業額為少之情形，準此，得否因大眾皮包廠八十九年度
    之營業收入總額僅有一千四百零九萬二千九百七十元，即遽謂被告辛○○及癸○○二人無涉業務侵占之犯行，實非無疑義。故被告辛○○及癸○○二人此部分之
    犯行，應堪予認定。
二、關於犯罪事實二部分：訊據被告癸○○對於系爭支票上之發票日欄、票面金額欄
    及受款人欄均為伊所填載，且伊確有交付系爭支票予被告辛○○，並由被告辛○○將系爭支票存入其設於安泰銀行之帳戶等情均供承不諱（偵查卷第一九○頁反
    面、本院第三卷第第二一九頁、第二二○頁），惟矢口否認有偽造有價證券之犯
    行，辯稱：印章及支票均由證人甲○○○保管，伊並無偽造之機會，且系爭支票
    之票載金額不大，伊實無須干冒最輕本刑三年以上有期徒刑之重責，而偽造系爭
    支票之理，況伊與證人丙○○等人於八十九年十一月十五日協調時，證人丙○○
    等人並無主張伊有偽造系爭支票之情，更且關於系爭支票之開具緣由，實係因證
    人戊○○告稱伊漏開乙紙建興針車行之支票，伊始再開具系爭支票，嗣伊發覺建
    興針車行之支票前已開具，系爭支票乃屬多開，且因證人丙○○及甲○○○二人
    有積欠被告辛○○債務，證人甲○○○為償還被告辛○○債務，遂將系爭支票之
    受款人欄劃掉（原受款人欄登載為建興針車行），並指示伊持交系爭支票予辛○○以抵償其二造間之借貸債務云云。惟查：（一）、被告癸○○確有持交系爭支
    票予不知情之被告辛○○，並由被告辛○○存入其設於安泰銀行之帳戶乙節，業
    據被告辛○○於檢察署詢問時供承在卷（偵查卷第一一三頁反面、第一一四頁正
    面），並有系爭支票正、反面影本（偵查卷第七頁正、反面）、安泰銀行客戶代
    收票據登記明細表（偵查卷第十頁）、臺南區中小企業銀行支票存根各乙紙在卷
    足憑（本院第二卷第三八頁）。（二）、又證人戊○○於檢察署九十年三月二十
    二日、九十年九月十四日詢問及本院九十二年十二月十九日審理時結證稱，大眾
    皮包廠每月集中開具支票時，會將支票及印章交予被告癸○○，由被告癸○○開
    具支票，且被告癸○○開具支票時，其並無在旁觀看，迨被告癸○○開具後，再
    交予其核對，且八十九年十月二十五日時，因被告癸○○填載之票面金額有誤，
    故其有囑請被告癸○○重開乙紙受款人欄為建興針車行之支票，錯誤之該紙支票
    則由其收回，惟被告癸○○重開之支票，應係票載號碼ＺＺ0000000該紙
    （偵查卷第六頁正、反面），然系爭支票（偵查卷第七頁）其係迨偵查中始看見
    等語（偵查卷第一四五頁反面、第一八九頁反面、本院第三卷第五四頁至第五八
    頁）。足見，被告癸○○辯稱，系爭支票係證人戊○○告稱漏開，並請伊開具云
    云，應無足採。（三）、再證人甲○○○於檢察署九十年三月七日詢問時亦證稱
    ，系爭支票受款人建興針車行該欄並非其所劃掉刪除，其亦無囑請被告癸○○持
    交系爭支票予被告辛○○以抵償其二造間之之借貸債務等語（偵查卷第一一四頁
    反面）。堪信，被告癸○○辯稱，系爭支票之受款人建興針車行該欄，係證人甲○○○所劃掉刪除，並囑其轉交予被告辛○○以抵償其二造間之債務云云，應亦
    無足採信。（四）、繼被告癸○○於本院九十三年四月七日審理時陳稱，伊一般
    係於每月同一日集中開具約二、三十紙之支票，且開具支票之時，伊均會將開具
    情形登載於另乙本簿冊上，又證人戊○○係伊於開具支票之同日請其補開系爭支
    票，且證人戊○○係於核對完支票後，旋即請伊補開系爭支票云云（本院卷第三
    卷第二一九頁、第二二○頁）。查被告癸○○於八十九年十月二十五日有先開具
    乙紙受款人建興，票載號碼ＺＺ0000000之支票，惟因故記載「作廢」，
    嗣被告癸○○再開具乙紙受款人亦為建興，票載號碼ＺＺ0000000之支票
    ，且該紙支票（票載號碼ＺＺ0000000）並有兌現，業據證人丁樹於檢察
    署詢問時證稱無誤（偵查卷第一一四頁正面）。未久，被告癸○○即再開具系爭
    支票，且系爭支票之受款人欄建興針車行並經劃掉刪除，有臺南區中小企業銀行
    支票存根三紙在卷足憑（本院卷第二卷第三八頁、偵查卷第六頁、第七頁）。次
    查，被告癸○○既有於八十九年十月二十五日同日先開具各乙紙受款人建興針車
    行，支票號碼ＺＺ0000000、７８之支票，且有將開具之情形登載於另乙
    本簿冊上，則證人戊○○果有於同日對伊告稱漏開建興針車行之支票，衡諸被告
    癸○○每月同一日開具支票之張數（約二、三十張），與被告癸○○有將開具之
    情形登載於另乙本簿冊上，及先前已開具之支票號碼為ＺＺ0000000、７
    ８號，系爭支票號碼為ＺＺ0000000號，與前已開具之支票僅相隔三號，
    則證人戊○○苟有告稱漏開之情，被告癸○○豈會未察知伊前已開具，並已有乙
    紙因故作廢，並將該情告知證人戊○○，其豈會如此「健忘」，且未查閱支票存
    根簿及另登載之簿冊，即率予開具？如此伊登載支票存根簿及簿冊之目的為何？
    足徵，被告癸○○此部分所辯，實難謂與常情無違，尚難遽加採信。（五）、況
    大眾皮包廠於每月集中開具支票時，有將支票及印章交予被告癸○○，業據證人
 戊○○及甲○○○證稱在卷（偵查卷第一八九頁反面、本院卷第三卷第五五頁、
    第一二四頁）。顯見，被告癸○○非無機會接觸大眾皮包廠之支票及印章，故被
    告癸○○辯稱，伊並無偽造之機會云云，應無足憑。（六）、尤有甚者，系爭支
    票之票面金額，固難謂鉅款，惟刑法第二百零一條第一項之意圖供行使之用，而
    偽造有價證券罪，旨在維護票券金融之交易秩序，於解釋上本不侷限於鉅額款項
    始會該當該罪，且被告癸○○或於行為時不知偽造有價證券罪之法定刑度如此之
    高，故被告癸○○辯稱，伊實無須干冒最輕本刑三年以上有期徒刑之罪責，而偽
    造僅四萬餘元之支票，亦無足取。（七）、更且，告訴人乙○○於八十九年十二
    月二十二日即已具狀告訴被告癸○○涉有偽造有價證券之嫌（偵查卷第二頁正、
    反面、第五頁反面），距被告癸○○與證人丙○○等人八十九年十一月十五日協
    調時，僅相距月餘日，是證人丙○○及甲○○○等人果有於協調日（八十九年十
    一月十五日）承認系爭支票，係證人甲○○○刪除劃掉受款人欄，囑請被告癸○○轉交予被告辛○○，則告訴人乙○○（按告訴人乙○○與證人丙○○、甲○○○二人誼屬父母子女關係，且證人丙○○、甲○○○二人均有親自參與大眾皮包
    廠之營運）又豈會於一月餘後，旋具狀告訴被告癸○○涉犯刑法偽造有價證券之
    罪嫌？（八）、其次，被告癸○○有將系爭支票交付不知情之被告辛○○（本院
    卷第三卷第二二○頁），並由被告辛○○設於安泰銀行之帳戶託收，業如前述，
    堪認，被告癸○○有行使偽造有價證券之意圖甚明。是被告癸○○此部分之犯行
    ，亦堪予認定。
三、關於犯罪事實三部分：訊據被告癸○○對於伊有於九十年一月十日前去台中市○○路一四八巷二六號向大眾皮包廠客戶「育欣才藝中心」之負責人己○○○收取
    八千元之貨款，復於己○○○所提出之乙紙台中市第十一信用合作社轉帳支出傳
    票上簽載署名為「張淑美」之署押乙枚及日期「1/11」，並將該紙轉帳支出傳票
    向己○○○提出行使等節均無異詞（偵查卷第二八四頁反面、本院卷第三卷二二
    五頁），惟辯稱：因伊前於八十九年十月三十一日先行代墊該才藝中心之貨款，
    大眾皮包廠即出具對該才藝中心之出貨單，由伊前去收取該筆款項，以抵償伊先
    前所代墊之數額；且因證人丙○○等人於伊收款之前，有找人對伊恐嚇，伊因懼
    怕，始不敢簽載自已之姓名，況姓名稱作「張淑美」之人為數甚夥，故伊簽載署
    名為「張淑美」之署押，實不足以生損害於公眾及他人云云。惟查：（一）、被
    告癸○○確有於九十年一月十一日前去台中市「育欣才藝中心」，向該中心之負
    責人己○○○收取八千元，並在己○○○所提出之乙紙台中市第十一信用合作社
    轉帳支出傳票上簽載署名為「張淑美」之署押乙枚及日期「1/11」，並將該紙轉
    帳支出傳票向己○○○提出行使等情，業據證人己○○○於檢察署九十一年三月
    八日詢問及本院九十二年十二月十九日審理時結稱綦詳（偵查卷第三○三頁反面
    、第三○四頁，本院卷第三卷第六六頁至第七十頁），並有台中市第十一信用合
    作社轉帳支出傳票乙紙在卷足憑（偵查卷第一九八頁），足認被告癸○○此部分
    所供與事實相符，應堪採信。（二）、又大眾皮包廠之簽收簿第七二頁最後一行
    固有記載「喬登－無色金秀」，「8000」；「喬登－吉登」，「8000」，且證人
    戊○○並於該頁之折扣欄簽載一「貞」字，惟此乃因八十九年十一月中旬，被告
    癸○○未前去大眾皮包廠上班，嗣證人丙○○等人與被告癸○○在嘉義市市議員
    子○○處協調時，被告癸○○始交出簽收簿及傳票，證人戊○○始在子○○議員
    處以傳票總額逐筆對照簽收簿金額，並在簽收簿上簽名，然證人戊○○確未收到
    八十九年十月三十一日「喬登美語」（按該筆貨品「育欣才藝中心」係由喬登美
    語統一向大眾皮包廠訂購，本院卷第三卷第六七頁）所訂購之八千元貨款，業據
    證人戊○○於檢察署九十一年一月二十八日詢問時證稱在卷（偵查卷第二九○頁
    反面、第二九一頁正面），且證人甲○○○於簽收簿上，僅有簽署其姓名「芳玉
    」之部分，始有收到款項，而證人戊○○僅有核對傳票乙節，亦據證人甲○○○
    於檢察署九十一年一月二十八日詢問時證稱無訛（偵查卷第二九一頁）。足見，
    被告癸○○辯稱伊業於八十九年十月三十一日先行代墊「育欣才藝中心」之貨款
    云云，應無足憑。（三）、再被告癸○○果有於八十九年十月三十一日先行代墊
    「育欣才藝中心」之貨款，則伊為何於九十年一月十一日前去向己○○○收取貨
    款時，未敢簽載自己之姓名？為何要偽簽他人之姓名？為何伊於檢察署九十一年
    一月二十八日詢問時，未敢供認「張淑美」該姓名，係伊所簽署？反辯稱，係伊
    另乙位稱作「張淑美」之友人所簽署（偵查卷第二八四頁反面）？（四）、更且
    ，證人丙○○等人是否有找人前去對被告癸○○恐嚇，被告癸○○並未提出任何
    證據方法供本院調查，是被告癸○○此部分所辯，是否屬實，非無疑義，況縱認
    丙○○等人苟有找人前去恐嚇，亦與被告癸○○偽簽「張淑美」之署押無何關連
    ，益見，被告癸○○所辯，實無足取。（五）、繼被告癸○○於台中市第十一信
    用合作社轉帳支出傳票上偽簽署名為「張淑美」之署押，足以使人誤認該筆款項
    係由「張淑美」前去收取，且大眾皮包廠對於「育欣才藝中心」之貨款債權業已
    消滅，其行為結果，自足以生損害於大眾皮包廠及署名為「張淑美」之人。（六
    ）、尤有甚者，刑法處罰行使偽造私文書罪之主旨，重在保護文書公共之信用，
    非僅保護制作名義人之利益，故所偽造之文書，如足以生損害於公眾或他人，其
    罪即應成立，不問實際上有無制作名義人其人，縱令制作文書名義人係屬架空虛
    造，亦無妨於本罪之成立。最高法院三十一年上字第一五○五號判例可資參照。
    足見，無論被告癸○○所捏造之「張淑美」是否確有其人，參諸上開最高法院判
    例意旨，仍無解於被告癸○○之偽造文書罪責。堪信，被告癸○○辯稱，姓名稱
    作「張淑美」之人為數甚夥，故伊簽載署名為「張淑美」之署押，實不足以生損
    害於公眾及他人云云，要無足取。故被告癸○○此部分之犯行，亦堪認定。
貳、關於論罪法條部分：
一、關於犯罪事實一部分：查被告癸○○係於八十七年七月間至大眾皮包廠任職，擔
    任會計職務，並負責收受、登載客戶所郵寄之支票，迨至八十九年十一月六日離
    職，其將業務上所持有如附件一所載之五十一紙支票，以易持有為所有之意思，
    予以侵占入已，據為己有，核係犯刑法第三百三十六條第二項之業務侵占罪。又
    被告辛○○固非大眾皮包廠所雇用之會計，惟按侵占罪之持有關係為特定關係之
    一類型，如持有人與非持有人共同實施侵占他人之物，依刑法第三十一條第一項
    及第二十八條，均應論以同法第三百三十五條之罪。至無業務上持有關係之人，
    對於他人之業務上持有物根本上既未持有，即無由觸犯同法第三百三十五條之罪
    ，若與該他人共同實施或教唆幫助侵占者，依同法第三十一條第一項之規定，應
    成立第三百三十六條第二項之共犯。司法院院字第二三五三號解釋可資參照，是
    被告辛○○與被告癸○○既係共同侵占（詳後述）如附件一所載該五十一紙支票
    ，參諸前開司法院解釋，被告辛○○亦應論以刑法第三百三十六條第二項之業務
    侵占罪。再被告辛○○及癸○○二人先後五十一次業務侵占犯行，時間緊接，方
    法雷同，所犯係構成要件相同之罪名，顯係基於概括犯意為之，應各依刑法第五
    十六條連續犯規定均以一罪論，並均依法加重其刑。
二、關於犯罪事實二部分：核被告癸○○該部分所為係犯刑法第二百零一條第一項之
    意圖供行使之用，而偽造有價證券罪。又被告癸○○偽造有價證券後復持以行使
    ，其行使行為吸收於偽造行為之中，衹應論以偽造罪，且其有價證券內所盜蓋之
    印文，為構成證券之一部，為偽造之階段行為，均應包括於偽造罪之內，並不生
    牽連或想像競合之問題（最高法院三十一年上字第八八號判例可資參照）。
三、關於犯罪事實三部分：按刑法上之偽造署押罪，係指單純偽造簽名、畫押而言，
    若在制式之書類上偽造他人簽名，已為一定意思表示，具有申請書或收據等類性
    質者，則係犯偽造文書罪，最高法院八十五年度台非字第一四六號判決可資參照
    。又被告癸○○在台中市第十一信用合作社轉帳支出傳票該制式文書上偽簽「張
    淑美」署押，已為一定意思表示，足以知悉係表示由「張淑美」名義出具受領貨
    款之證明，具有收據之性質，此與事先在印妥內容之收據上偽簽他人姓名之情形
    ，無分軒輊，當然屬於刑法第二百十條所稱之私文書。是核被告癸○○此部分所
    為係犯刑法第三百三十九第一項之詐欺取財罪及同法第二百十六條、第二百十條
    之行使偽造私文書罪，又被告癸○○所犯上開二罪，有方法、結果之牽連關係，
    應依刑法第五十五條之規定，從一重之行使偽造私文書罪處斷。至於起訴書認被
    告癸○○收取「育欣才藝中心」負責人己○○○之八千元現款，係犯刑法第三百
    三十六條第二項之業務侵占罪，固非無見。惟查，被告癸○○業於八十九年十一
    月六日離職，此節業據被告癸○○於本院九十二年十二月十九日審理時供認在卷
    （本院卷第三卷第八四頁），及證人甲○○○於本院九十二年十二月十九日審理
    時結稱綦詳（本院卷第三卷第一三二頁），故被告癸○○於九十年一月十一日前
    去向「育欣才藝中心」負責人己○○○收取該八千元貨款時，應非基於業務上之
    身份而前去收取，而係向己○○○誆稱伊為大眾皮包廠之收款員，致使己○○○
    因此陷於錯誤而交付該八千元貨款，是該部分所為於評價上應論以普通詐欺罪，
    而非業務侵占罪。再該部分公訴人起訴法條固或難謂無誤，惟因起訴之基本社會
    事實同一，且其構成犯罪事實，業經被告癸○○充分辯論，無害其防禦權之行使
    ，本院自得變更起訴法條，併此敘明。
四、綜上所述，被告辛○○所為係犯刑法第三百三十六條第二項之業務侵占罪。被告
    癸○○所為係犯刑法第三百三十六條第二項之業務侵占罪，刑法第二百零一條第
    一項之意圖供行使之用，而偽造有價證券罪，刑法第二百十六條、第二百十條之
    行使偽造私文書罪，又被告辛○○、癸○○二人就上開業務侵占之犯行，有犯意
    之聯絡及行為之分擔，應依刑法第二十八條之規定，論以共同正犯。繼被告癸○○所犯上開三罪，犯意各別，行為互殊，應予分論併罰。公訴人認被告癸○○所
    犯上開三罪有牽連犯裁判上一罪之關係，尚有未洽，併此敘明。爰審酌被告辛○○、癸○○二人犯罪之動機、目的、所受之刺激、手段、品行、智識程度、學歷
    、經歷、侵占及詐欺之金額尚難謂微，侵占、詐欺之次數，所生危害及犯罪後猶
    飾詞卸責，犯罪後態度不佳等一切情狀，爰分別量處如主文所示之刑，並就被告
    癸○○部分，合併定其應執行刑，以資懲儆。
參、沒收部分：按偽造之有價證券，不問屬於犯人與否，沒收之；偽造之署押，不問
    屬於犯人與否，沒收之，刑法第二百零五條、第二百十九條分別定有明文。又偽
   造他人之印文及署押，雖為偽造私文書行為之一部，不另論以刑法第二百十七條
    第一項之罪，但所偽造之此項印文署押，則應依同法第二百十九條予以沒收。最
    高法院四十七年台上字第八八三號判例可供參照。故被告癸○○所偽造之系爭支
    票，自應依刑法第二百零五條之規定沒收之，至被告癸○○所偽造該枚署名「張
    淑美」之署押，雖組成為偽造私文書行為之一部，不另論以刑法第二百十七條第
    一項之罪，但其所偽造之該枚署押，參諸上開說明，則仍應依同法第二百十九條
    予以沒收，併此敘明。
乙、無罪部分：
一、公訴意旨另謂：（一）、大眾皮包廠為供客戶郵匯貨款，乃於嘉義市○○路郵局
    開設大眾皮包廠負責人乙○○帳戶及借用被告癸○○名義開設另一帳戶，詎被告
    癸○○及辛○○復承繼前開共同意圖為自己不法所有之概括犯意聯絡，於八十九
    年六月間至十一月間止，利用被告癸○○保管大眾皮包廠乙○○及被告癸○○本
    人印鑑之機會，未經大眾皮包廠之同意，盜用大眾皮包廠及負責人乙○○之印章
    ，偽造提款單而持之盜領上開郵局二帳戶內之匯款，共計二百六十一萬三千零七
    十七元（詳附件二），予以侵占入己，據為己有，因認被告辛○○及癸○○二人
    另涉有刑法第三百三十六條第二項之業務侵占罪嫌，及同法第二百十六條、第二
    百十條之行使偽造私文書罪嫌云云（以下簡稱公訴意旨一）。（二）、被告癸○○與辛○○分別於八十九年十二月間及九十年一月間，至台中市○○路八一號向
    大眾皮包廠客戶「陳平才藝中心」之丁○○收取貨款各一萬八千元共三萬六千元
    ，詎被告癸○○明知其僅先行代墊「陳平才藝中心」之貨款一萬一千七百四十六
    元，業經乙○○之母甲○○○於八十九年十月一日之簽收簿中簽認，竟基於變造
    私文書及意圖為自己不法所有之犯意，將上開業務中經簽認之簽收簿「陳平」欄
    ，將金額「１１７４６」變造塗改為「３６０００」，而將扣除代墊後之餘額二
    萬四千二百五十四元予以侵占入己，未交還大眾皮包廠，因認被告辛○○另涉刑
    法第三百三十六條第二項之業務侵占罪嫌，被告癸○○另犯刑法第三百三十六條
    第二項之業務侵占罪及同法第二百十六條、第二百十條之行使變造私文罪等罪嫌
    （以下簡稱公訴意旨二）云云。
二、按犯罪事實應依證據認定之，無證據不得認定犯罪事實；又不能證明被告犯罪者
    ，應諭知無罪之判決，刑事訴訟法第一百五十四條第二項、第三百零一條第一項
    分別定有明文。又所謂認定犯罪事實之證據，係指足以認定被告確有犯罪行為之
    積極證據而言，如未發現相當證據，或證據不足以證明，自不能以推測或擬制之
    方法，以為裁判基礎。且告訴人之告訴，係以使被告受刑事訴追為目的，是其陳
    述是否與事實相符，仍應調查其他事實以資審認，始得為不利被告之認定。又認
    定不利於被告之事實，需依積極證據，茍積極證據不足為不利於被告事實之認定
    時，即應為有利於被告之認定，更不必有何有利之證據。次按，刑事訴訟上證明
    之資料，無論其為直接證據或間接證據，均須達於通常一般人均不致於有所懷疑
    ，而得確信其為真實之程度，始得據為有罪之認定，若其關於被告是否犯罪之證
    明未能達此程度，而有合理性懷疑之存在，致使無從形成有罪之確信，根據「罪
    證有疑，利於被告」之證據法則，即不得遽為不利被告之認定，其以情況證據（
    即間接證據）斷罪時，尤須基於該證據在直接關係上所可證明之他項情況事實，
    本乎推理作用足以確證被告有罪，方為合法，不得徒憑主觀上之推想，將一般經
    驗上有利被告之其他合理情況逕予排除，此觀諸最高法院七十六年度台上字第四
    九八六號、三十二年度上字六七號判例意旨亦甚灼然。
三、關於公訴意旨一部分：訊據被告辛○○、癸○○對於如附件二，除提款人欄記載
    為證人甲○○○，係證人甲○○○前去提領外，餘均為伊二人前去提領乙節均無
    異詞（其中附件二編號七之一、二四之二、九十六之一、一○一、一○二該五筆
    係被告辛○○、癸○○二人共同前去提領、其餘均為被告癸○○前去提領），並
    有郵政劃撥儲金提款單一四六紙（偵查卷第十一頁至第六二頁）、現金收入傳票
    五十二紙（偵查第六三頁至第八四頁），郵政劃撥儲金對帳單十二紙在卷足憑（
    偵查卷第二二六頁至第二三七頁），應堪採信。惟堅詞否認有行使偽造私文書及
    業務侵占之犯行，辯稱：不得以郵局提領之金額與現金傳票上之金額不一，即遽
    謂金額不符之部分，係伊二人所侵占，且伊係受證人甲○○○指示或業務需要，
    始前去郵局提款等語。經查：（一）、如附件二編號八、二二、二三、二五、三
    四、三八、三九、四一、四四、四六、五五、六十、六一、八一、八二、八五該
    十六筆，傳票上簽收之金額，均較郵局提領之金額為多，且告訴人乙○○於本院
    九十三年四月七日審理時亦陳稱，此情形可能是外務收取公司客戶貨款、亦有可
    能係先前提領之款項，未予入帳，嗣積累一定時日後再交付入帳（本院卷第三卷
    第二三一頁至第二三三頁）。顯見，郵局提領之金額，本即不一定會與現金支出
    傳票上之金額相符，且被告癸○○所提領之金額，亦不一定即於提領當日入帳，
    亦有可能積累一定時日後再交付入帳。（二）、又觀諸附件二編號六八該欄，證
    人甲○○○當日提領之款項為六十六萬一千元，然入帳之金額僅有四萬七千元，
    編號八七該欄，證人甲○○○提領之金額為二十四萬七千三百元，入帳之金額僅
    有九萬七千三百元。足認，自郵局提領現款後，應有可能因其他支出或其他因素
    ，而未全部入帳，否則如一有不符，即謂係被告辛○○及癸○○二人所盜領侵占
    ，則依此邏輯推論，豈非謂證人甲○○○亦不無涉有盜領侵占之可能，是徒以提
    領之金額與現金收入傳票上之金額不一，即謂該不符之部分係被告辛○○及癸○○二人所盜領侵占，於論斷上似尚嫌跳躍。（三）、再卷附之五十二紙現金收入
    傳票，係被告癸○○於八十九年十一月中旬，在嘉義市議員子○○處始提交出來
    ，業據證人甲○○○於本院九十二年十二月二十九日審理時結稱綦詳（本院卷第
    三卷第一○四頁），是被告癸○○果有盜領侵占郵局儲金之情，則伊為何願於是
    日提交現金收入傳票，供告訴人乙○○等人核對查知該情，而自曝犯行？（四）
    、此外，公訴人所舉其他證據，復尚難使本院得確信其為真實之程度，而有合理
    性懷疑之存在，致使無從形成有罪之確信，根據「罪證有疑，利於被告」之證據
    法則，即不得遽為不利被告二人之認定。更且，復查無其他積極證據足資證明被
    告辛○○、癸○○有何公訴人所指之犯行，被告二人此部分犯罪（公訴意旨一）
    即屬不能證明，惟因公訴人認此部分如果成罪，與前開起訴，並經本院判決有罪
    部分，有牽連犯裁判上一罪之關係，故就此部分，爰不另為無罪之諭知。
四、關於公訴意旨二部分：訊據被告癸○○對於伊有前去向「陳平才藝中心」負責人
    丁○○收取三萬六千元貨款，且大眾皮包廠簽收簿第六十九頁第五行之帳目，確
    為伊所塗改乙節，業於本院九十二年十二月十九日、九十三年四月七日審理時供
    認不諱（本院卷第三卷第一三五頁、第二二二頁），惟堅詞否認有行使變造私文
    書及業務侵占之犯行，辯稱：大眾皮包廠簽收簿第六十九頁第五行客戶「陳平」
    之三萬六千元，係證人甲○○○於八十九年十月一日簽收前業已塗改完畢，並非
    伊事後所擅自變造，且證人甲○○○於八十九年十月一日簽收時，即已收取伊所
    代墊之三萬六千元等語。被告辛○○則辯稱，伊未前去收取，亦不知被告癸○○
    有無變造簽收簿等語。經查：（一）、證人甲○○○於本院九十二年十二月十九
    日審理時先結證稱，於簽載簽收簿時，從未發現有立可白塗改之情，且係被告癸○○事後所塗改，惟旋又改稱，其簽載簽收簿時，甚少看到有塗改之跡，另結證
    稱，其並不知立可白塗改之處，是否係被告癸○○事後所擅自塗改的（本院卷第
    三卷第一三○頁、第一三一頁），且證人戊○○於本院同日審理時亦結證稱，其
    簽載簽收簿時，亦曾發覺有立可白塗改之情，且登載數字本即會繕寫錯誤（本院
    卷第三卷第六十頁），況質諸告訴人乙○○所提簽收簿第六十九頁至第七十四頁
    該六頁，有經立可白塗改，然證人甲○○○及戊○○亦加以簽載者，即達十一筆
    之多（證人甲○○○簽載者有七次，證人戊○○簽載者有四次），是得否率認為
    大眾皮包廠簽收簿第六十九頁第五行客戶「陳平」之三萬六千元，係被告癸○○
    事後所擅自塗改，應難謂為無疑。（二）、又法務部調查局九十一年三月八日調
    科貳字第○九一○○一○三七二○號鑑定通知書之鑑定結果欄固認：「甲類鑑定
    資料36000字跡經檢視結果，遭塗改前之字跡為11746」，惟此情僅得認為大眾皮
    包廠簽收簿第六十九頁第五行有塗改之情而已，應難據此即率認為該紙簽收簿係
    被告癸○○事後所擅自塗改。（三）、再證人甲○○○於本院九十二年十二月十
    九日審理時亦結證稱，其簽載過的帳皆必須與被告癸○○對帳，且其確有收到款
    項始會簽名（本院卷第三卷第三三頁、第一三七頁）。查本件既難以證明，大眾
    皮包廠簽收簿第六十九頁第五行客戶「陳平」之三萬六千元，係被告癸○○事後
    所塗改，且證人甲○○○復確有收到款項始會於簽收簿上簽名，足認，被告癸○○或辛○○事後縱有前去向「陳平才藝中心」負責人丁○○收取三萬六千元貨款
    ，惟因被告癸○○業前於八十九年十月一日交付三萬六千元予證人甲○○○，故
    被告癸○○、辛○○前去收款之舉，應難認有何侵占之嫌。（四）、此外，公訴
    人所舉其他證據，復尚難使本院得確信其為真實之程度，而有合理性懷疑之存在
    ，致使無從形成有罪之確信，根據「罪證有疑，利於被告」之證據法則，即不得
    遽為不利被告二人之認定。更且，復查無其他積極證據足資證明被告辛○○、癸○○有何公訴人所指之犯行，被告二人此部分犯罪（公訴意旨二）即屬不能證明
    ，惟因公訴人認此部分如果成罪，與前開起訴，並經本院判決有罪部分，有牽連
    犯裁判上一罪之關係，故就此部分，爰不另為無罪之諭知。
據上論斷，應依刑事訴訟法第二百九十九條第一項前段、第三百條、刑法第二十八條
、五十六條、第三百三十六條第二項、第二百零一條第一項、第二百十六條、第二百
十條、第三百三十九條第一項、第五十五條、第三十一條第一項、第五十一條第五款
、第二百零五條、第二百十九條，罰金罰鍰提高標準條例第一條前段，判決如主文。
本案經檢察官古富祺到庭執行職務
中      華      民      國    九十三    年      四      月    二十一    日
                                      臺灣嘉義地方法院刑事第六庭
                                      審判長    法  官    林信旭
                                                法  官    曾宏揚
                                                法  官    卓春慧
右正本證明與原本無異。
如不服本判決，應於判決送達後十日內向本院提出上訴狀( 應附繕本 )。告訴人或被
害人如對於本判決不服者，應具備理由請求檢察官上訴，其上訴期間之計算係以檢察
官收受判決正本之日期為準。
中      華      民      國    九十三    年      四      月    二十一    日
                                                書記官    賴琪玲
附錄本判決論罪法條全文：刑法第三百三十六條第二項、第二百零一條第一項、第二
百十六條、第二百十條。
中華民國刑法第三百三十六條
 (公務公益侵占罪、業務侵占罪)
對於公務上或因公益所持有之物，犯前條第一項之罪者，處一年以上七年
以下有期徒刑，得併科五千元以下罰金。
對於業務上所持有之物，犯前條第一項之罪者，處六月以上五年以下有期
徒刑，得併科三千元以下罰金。
前二項之未遂犯罰之。
中華民國刑法第二百零一條
意圖供行使之用，而偽造、變造公債票、公司股票或其他有價證券者，處
三年以上十年以下有期徒刑，得併科三千元以下罰金。
行使偽造、變造之公債票、公司股票或其他有價證券，或意圖供行使之用
，而收集或交付於人者，處一年以上七年以下有期徒刑，得併科三千元以
下罰金。
中華民國刑法第二百一十六條
 (行使偽造變造或登載不實之文書罪)
行使第二百十條至第二百十五條之文書者，依偽造、變造文書或登載不實
事項或使登載不實事項之規定處斷。
中華民國刑法第二百一十條
 (偽造變造私文書罪)
偽造、變造私文書，足以生損害於公眾或他人者，處五年以下有期徒刑。
